臺灣高雄地方法院民事判決
111年度鳳小字第28號
原      告  林素雲  

訴訟代理人  蕭裕恒  
被      告  鄒自成  

上列當事人間請求損害賠償事件，本院於民國111年3月22日言詞
辯論終結，判決如下：
    主      文
一、被告應給付原告新臺幣（下同）3萬2,544 元，及自民國（
    下同）111年2月4日起至清償日止，按週年利率5 ％計算之利
    息。
二、原告其餘之訴駁回。
三、訴訟費用1,000 元由被告負擔。
四、本判決第一項得假執行。
    事實及理由
一、被告經合法通知，未於言詞辯論期日到場，核無民事訴訟法
    第386 條所列各款情形，爰依原告之聲請，由其一造辯論而
    為判決。
二、原告主張：伊為車號000-0000號自用小客車（下稱系爭車輛
    ）之所有權人，伊將系爭車輛借予訴外人即訴訟代理人蕭裕
    恒駕駛，蕭裕恒於110年10月30日19時35分許，駕駛系爭車
    輛沿高雄市大寮區大寮路由東向西快車道行駛，於接近大寮
    路686巷前時，被告所有之犬隻突然由分隔島南向北衝出道
    路，因蕭裕恒閃避不及，系爭車輛之左前車頭遂撞擊被告所
    有之犬隻，被告所有之犬隻因而當場死亡，而系爭車輛左前
    車頭亦受有損害，被告未將其所有犬隻善加看管，致其在道
    路奔走，造成系爭車輛受有左前車頭之損害，被告自應賠償
    伊修復系爭車輛之費用6萬6,280元（工資部分1萬4,600元、
    零件部分5萬1,680元）。為此，爰依民法侵權行為之法律關
    係提起本件訴訟等語。並聲明：被告應給付原告6萬6,280元
    ，及自起訴狀繕本送達翌日起至清償日止，按週年利率5 ％
    計算之利息。
三、被告受合法通知，未於言詞辯論期日到場爭執，亦未提出書
    狀作何聲明或陳述。
四、本院得心證之理由：
㈠、按因故意或過失，不法侵害他人之權利者，負損害賠償責任
    ；違反保護他人之法律，致生損害於他人者，負賠償責任，
    民法第184條第1項前段、第2項本文分別定有明文；次按任
    何人不得有疏縱或牽繫畜、禽或寵物在道路奔走，妨害交通
    行為，道路交通安全規則第140條第7款亦有明文可參。
　　查原告主張之事實，業據其提出系爭車輛行照、高雄市政府
    警察局道路交通事故初步分析研判表、高雄市政府警察局交
    通事故當事人登記聯單、估價單、高雄市大寮區調解委員會
    調解不成立證明書、系爭車輛維修前、後照片等件為證（本
    院卷第17至27、77至81頁），並經本院職權調閱本件事故道
    路交通事故現場圖等資料1 份在卷可稽（本院卷第35至56頁
    ）。是本件依調查證據之結果，認原告主張之事實堪信為真
    實。
㈡、第按不法毀損他人之物者，被害人得請求賠償其物因毀損所
    減少之價額；負損害賠償責任者，除法律另有規定或契約另
    有訂定外，應回復他方損害發生前之原狀，前項情形，債權
    人得請求支付回復原狀所必要之費用，以代回復原狀，民法
    第196 條、第213 條第1 項、第3 項分別定有明文。又依民
    法第196 條請求賠償物被毀損所減少之價額，得以修復費用
    為估定之標準，但以必要者為限，例如：修理材料以新品換
    舊品，應予折舊，此有最高法院77年5 月17日77年度第9 次
    民事庭會議決議可資參照。故債權人所得請求者既為回復原
    狀之必要費用，倘以維修費用為估定其回復原狀費用之標準
    ，則修理材料以新品換舊品時，即應予折舊。而關於固定資
    產折舊率又可分為平均法及定率遞減法。所謂平均法係以固
    定資產成本減除殘價後之餘額，按固定資產耐用年數表規定
    之耐用年數平均分攤，計算其每期折舊額，定率遞減法係以
    固定資產每期減除該期折舊額之餘額順序作為各次期計算折
    舊之基數，而以一定比率計算其折舊額。是依損害賠償之目
    的在於填補被害人實際損害之目的而言，應採用平均法計算
    折舊，較為公允。查原告業已支出系爭車輛修復費用6萬6,2
    80元（工資部分1萬4,600元、零件部分5萬1,680元），此費
    用維修之項目核與系爭車輛因本件事故造成之車損部位相符
    ，堪認均屬修復所必要。而系爭車輛係103 年2月出廠（本
    院卷第17頁），迄本件事故發生時即110 年10 月30日，已
    使用7年8個月，依行政院所頒固定資產耐用年數表及固定資
    產折舊率表，自用小客車之耐用年數為5 年，則零件扣除折
    舊後之修復費用估定為1萬7,944元【計算方式：1.殘價＝取
    得成本÷( 耐用年數＋1)即51,680÷(5+1)≒8,613（小數點以下
    四捨五入）；2.折舊額 ＝(取得成本－殘價)×1/（耐用年數）
    ×（使用年數）即(51,680－8,613) ×1/5×（3+11/12）≒33,73
    6（小數點以下四捨五入）；3.扣除折舊後價值＝（新品取得
    成本－折舊額）即51,680－33,736＝17,944】，另加計毋庸折
    舊之工資費用1萬4,600元，系爭車輛之修復費用應為3萬2,5
    44元【計算式：17,944元＋14,600元= 32,544元】，逾此範
    圍之部分，則不應准許。
㈢、末按遲延之債務，以支付金錢為標的者，債權人得請求依法
    定利率計算之遲延利息；應付利息之債務，其利率未經約定
    ，亦無法律可據者，週年利率5 ％；給付無確定期限者，債
    務人於債權人得請求給付時，經其催告而未為給付，自受催
    告時起，負遲延責任。其經債權人起訴而送達訴狀，與催告
    有同一之效力，民法第203 條、第233 條第1 項前段、第22
    9 條第2 項亦分別定有明文。查原告起訴狀繕本於111年1月
    14日公告公示送達（本院卷第69頁），經20日即111年2 月3
    日發生催告之效力，準此，原告請求給付自起訴狀繕本送達
    翌日即111年2月4 日起至清償日止，按週年利率5 ％計算之
    利息，於法並無不合，應予准許。
五、綜上，原告依據侵權行為之法律關係，請求被告給付3萬2,5
    44 元，及自111年2月4日起至清償日止，按週年利率5％計算
    之利息，為有理由，應予准許。逾此範圍之請求則無理由，
    應予駁回。
六、本件係就民事訴訟法第436 條之8 適用小額訴訟程序所為被
    告敗訴之判決，依同法第436 條之20規定，由本院依職權宣
    告假執行。
七、本件應適用小額訴訟程序，依民事訴訟法第436 條之19第1
    項規定，法院為訴訟費用之裁判時，併確定訴訟費用額為1,
    000 元。另原告之訴雖一部有理由、一部無理由，然因原告
    確有提起本件訴訟必要，且起訴後應徵之裁判費至少為1,00
    0 元（民事訴訟法第77條之13規定參照），是本院認應依民
    事訴訟法第79條規定，酌量情形由被告全部負擔。
中　　華　　民　　國　　111 　年　　3 　　月　　28　　日
                  鳳山簡易庭  法     官 林育丞
以上正本係照原本作成。
民事訴訟法第436條之24第2項：對於本判決之上訴，非以違背法
令為理由，不得為之。
如對本判決上訴，須於判決送達後20日內向本院提出上訴狀，並
須表明原判決所違背之法令及其具體內容與依訴訟資料可認為原
判決有違背法令之具體事實之上訴理由。（均須按他造當事人之
人數附繕本）。　　　　　　　　
中　　華　　民　　國　　111 　年　　3 　　月　　28　　日
　　                          書  記  官